臺灣臺中地方法院刑事判決
110年度交易字第1948號
公  訴  人  臺灣臺中地方檢察署檢察官
被      告  林子祺


上列被告因公共危險案件，經檢察官提起公訴（110年度速偵字
第4984號），本院判決如下：
    主    文
林子祺犯駕駛動力交通工具而吐氣所含酒精濃度達每公升零點二
五毫克以上罪，累犯，處有期徒刑陸月，併科罰金新臺幣參萬元
，有期徒刑如易科罰金，罰金如易服勞役，均以新臺幣壹仟元折
算壹日。
    犯罪事實
一、林子祺自民國110年12月17日上午9時許起至上午9時10分許
    止，在臺中市太平區某工地內飲用含有酒精成分之保力達藥
    酒後，明知飲酒後已影響正常操控車輛之能力，駕車將足以
    危害公眾往來之安全，竟基於飲用酒類達相當程度而駕駛動
    力交通工具之犯意，於同日中午12時許，騎乘車牌號碼000-
    000號普通重型機車上路。嗣於同日中午12時30分許，行經
    臺中市中區雙十路1段與公園路交岔路口時，因行車不穩為
    警攔查，發現其酒味濃厚，經警於同日中午12時46分許，對
    其實施吐氣酒精濃度測試，測得其吐氣所含酒精濃度為每公
    升0.30毫克，因而查悉上情。
二、案經臺中市政府警察局第一分局報告臺灣臺中地方檢察署檢
    察官偵查起訴。
    理    由
一、本判決下述所引用被告以外之人於審判外之供述證據，均經
    本院於審判時當庭直接提示而為合法調查，檢察官、被告林
    子祺均同意作為證據（見本院卷第29頁），而本院審酌上開
    供述證據資料製作時之情況，並無不當取供或證明力明顯過
    低之瑕疵，認以之作為證據應屬適當，依刑事訴訟法第159
    條之5規定，認均具有證據能力。而本案所引用之其餘非供
    述證據，並無證據證明係實施刑事訴訟程序之公務員違背法
    定程序所取得，依刑事訴訟法第158條之4規定之反面解釋，
    應認均具有證據能力，併此敘明。
二、上開犯罪事實，業據被告於警詢、偵查及本院審理中坦承不
    諱（見偵卷第43頁至第45頁、第90頁、本院卷第29頁、第31
    頁），並有員警職務報告（見偵卷第39頁）、酒精測定紀錄
    表（見偵卷第53頁）、臺中市政府警察局舉發違反道路交通
    管理事件通知單（見偵卷第57頁）、查獲現場照片（見偵卷
    第61頁至第65頁）在卷可稽，足見被告上開任意性自白與事
    實相符，堪可採信。綜上，本案事證明確，被告上開犯行洵
    堪認定，應依法論科。
三、論罪科刑
  ㈠被告行為後，刑法第185條之3業經修正，並於111年1月28日
    經總統公布施行，於同年月30日生效。修正前刑法第185條
    之3第1項之法定刑為「2年以下有期徒刑，得併科20萬元以
    下罰金」，修正後則為「3年以下有期徒刑，得併科30萬元
    以下罰金」，而提高刑度。經比較新舊法結果，修正後之規
    定並未較有利於被告，自應依刑法第2條第1項之「從舊從輕
    」原則，適用被告行為時法即修正前刑法第185條之3第1項
    之規定予以論科。
  ㈡核被告所為，係犯修正前刑法第185條之3第1項第1款駕駛動
    力交通工具而吐氣所含酒精濃度達每公升0.25毫克以上罪。
  ㈢被告前因公共危險案件，經本院以109年度中交簡字第3116號
    判處有期徒刑5月確定，嗣於110年2月17日易科罰金執行完
    畢，有臺灣高等法院被告前案紀錄表存卷可稽。其於有期徒
    刑執行完畢後，5年內故意再犯本案有期徒刑以上之罪，為
    累犯，並依司法院釋字第775號解釋意旨，審酌被告於前案
    執行完畢後，未生警惕，故意再為本案犯行，足見前罪之徒
    刑執行成效不彰，其對刑罰之反應力顯然薄弱，衡量本案犯
    罪情節及被告所侵害之法益，予以加重最低本刑並無罪刑不
    相當之情事，爰依刑法第47條第1項之規定加重其刑。
  ㈣爰以行為人之責任為基礎，審酌被告除上開構成累犯之紀錄
    外，另曾因公共危險案件，經法院分別判處有期徒刑4月、3
    月確定，此有上開被告前案紀錄表在卷可佐。其明知酒精成
    分對人之意識、控制能力具有不良影響，飲酒後會導致對週
    遭事務之辨識及反應能力較平常狀況薄弱，對於酒後不能駕
    車，及酒醉駕車之危險性，具有相當之認識，竟仍心存僥倖
    ，再為本案犯行，顯然未能記取教訓，漠視自己安危，罔顧
    公眾之生命、身體、財產安全，所為誠屬不該；並斟酌被告
    犯後坦承犯行，且本案幸未造成他人受傷之事件，暨被告本
    案酒醉程度超過法定標準之情節，及其犯罪動機、手段、犯
    罪情節與犯罪所生危害、自述之智識程度及家庭經濟生活狀
    況（見本院卷第32頁）等一切情狀，量處如主文所示之刑，
    並諭知有期徒刑部分易科罰金及罰金部分易服勞役之折算標
    準，以示懲儆。
據上論斷，應依刑事訴訟法第299條第1項前段，刑法第2條第1項
前段、（修正前）第185條之3第1項第1款、第47條第1項、第41
條第1項前段、第42條第3項，刑法施行法第1條之1第1項，判決
如主文。
本案經檢察官廖育賢提起公訴，檢察官陳君瑜到庭執行職務。
中　　華　　民　　國　　111 　年　　2 　　月　　22　　日
                  刑事第五庭    法  官  黃世誠
以上正本證明與原本無異。
如不服本判決應於收受送達後20日內向本院提出上訴書狀，並應
敘述具體理由；其未敘述上訴理由者，應於上訴期間屆滿後20日
內向本院補提理由書（均須按他造當事人之人數附繕本）「切勿
逕送上級法院」。
　　　　                        書記官  楊均謙
中　　華　　民　　國　　111 　年　　2 　　月　　22　　日
附錄論罪科刑法條
修正前刑法第185條之3第1項
駕駛動力交通工具而有下列情形之一者，處二年以下有期徒刑，
得併科二十萬元以下罰金：
一、吐氣所含酒精濃度達每公升零點二五毫克或血液中酒精濃度
    達百分之零點零五以上。
二、有前款以外之其他情事足認服用酒類或其他相類之物，致不
    能安全駕駛。
三、服用毒品、麻醉藥品或其他相類之物，致不能安全駕駛。